【裁判字號】    91,交易,619
【裁判日期】    921014
【裁判案由】    業務過失傷害
【裁判全文】
臺灣桃園地方法院刑事判決                        九十一年度交易字第六一九號
    公  訴  人  臺灣桃園地方法院檢察署檢察官
    被      告  乙○○
右列被告因業務過失傷害案件，經檢察官提起公訴（九十一年度偵字第一七二五九號
），本院判決如左：
    主  文
乙○○無罪。
    理  由
一、公訴意旨略以：被告乙○○平日以駕駛大貨車為業，係從事駕駛業務之人，其於
    民國九十一年六月二十三日下午二時五十分許，在桃園縣大園鄉○○路○段五三
    六號前，欲將停靠在該處之八Ｋ—五四一號大貨車倒車駛離現場之際，原應注意
    後方有無來車，且依當時情境，亦無不能注意之情事，竟仍疏未注意其後方有Ｊ
    Ｌ八—八０一號重機車自後接近之路況，貿然倒車，致大貨車後側果然撞及重機
    車車頭，機車騎士甲○○因此受有右上中切齒、側切齒、第一小臼齒、右下中切
    齒齒冠斷裂之傷害。因認被告所為，涉有刑法第二百八十四條第二項前段之業務
    過失傷害罪嫌。
二、訊據被告乙○○固不否認於右揭時間、地點，駕駛八Ｋ—五四一號大貨車，與告
    訴人甲○○騎乘之ＪＬ八—八０一號重機車發生擦撞，甲○○因此受傷之事實，
    惟否認有何過失傷害犯行。辯稱：當時我車子是停著，是甲○○自己撞上來的，
    我當天載我堂哥，從台中要到竹圍的工地，因為不知道路，所以停在旁邊，我堂
    哥打電話問工地的人如何走時，甲○○就自己撞上來等語。
三、按犯罪事實應依證據認定之，無證據不得推定其犯罪事實，刑事訴訟法第一百五
    十四條第二項訂有明文。次按被害人之陳述如無瑕疵，且就其他方面調查又與事
    實相符，固足採為科刑之基礎，倘其陳述尚有瑕疵，而在未究明前，遽採為論罪
    科刑之根據，即難認為適法，最高法院著有六十一年台上字第三０九九號判例可
    資參照。經查，公訴意旨認被告乙○○涉有右揭過失傷害罪嫌，無非係以告訴人
    甲○○之指述，及道路交通事故調查報告表、現場照片、診斷證明書等件，為其
    論據。惟查，告訴人甲○○就本件事故之經過，在警訊中雖指稱：「當時我駕Ｊ
    Ｌ八—八０一號重機車，行駛台四線竹圍往南崁方向，行經肇事地點時，我靠著
    邊線行駛，而乙○○駕駛八Ｋ—五四一號大貨車，從復興倉儲門口前便倒車往其
    右方路邊倒車，當我看到他車子時，便已經跟他發生車禍」云云（偵卷第六頁反
    面），在偵審中並均為相同指述（偵卷第十七頁反面、本院九十一年十二月四日
    、九十二年九月三十日筆錄），然經本院詢以：「在多遠距離看到被告車輛時」
    ，則又稱：「我沒有看到，因為他突然出來，是被撞到後才看到他的車」云云（
    本院九十二年九月三十日筆錄）。既然告訴人係在事故發生之剎那，始驚覺被告
    在前倒車，其又如何能在道路交通事故調查報告表上之交通現場圖，明確描繪被
    告之倒車動線？再者，依證人即被告堂兄盧信興陳稱：「（事發時我坐車上）撞
    到後車子沒有移動過」等語（本院九十二年一月八日筆錄），並對照卷附現場圖
    、現場照片結果（偵卷第八頁以下），肇事地點距前方叉路，尚有約三至四個自
    小客車車身之相當距離，肇事地點路面平直，視線良好無障礙物，本件又係機車
    車頭撞及大貨車左側車尾。是則，設若告訴人指述被告由前方叉路倒車向右，以
    Ｌ型路線倒車至其前方等語屬實，無異其在行經肇事地點前，即已注意到前方有
    大貨車自叉路倒車向後；以當時之良好路況，告訴人又何以無法閃避，仍自後撞
    上大貨車？而本院依職權將被告與告訴人送請法務部調查局測謊結果，據覆因其
    二人經測試未獲有效反應圖形，無法研判有無說謊等語，有該局九十二年五月九
    日調科參字0000000000０號函在卷可考。是綜觀告訴人之指述，不僅
    前後矛盾，且與常情不符，又無其他事證相輔，實難遽採。次查，被告自警訊中
    以迄本院審理時止，均辯稱：「我當天載我堂哥，從台中到竹圍的工地，因為不
    知道路，所以停在旁邊，我堂哥打電話問工地的人如何走，甲○○就自己撞上來
    」等語，核與證人盧信興到庭證稱：「我是被告堂哥，車禍時我坐他車上，（當
    時）我停在路邊，打電話問工地在哪裡，然後就撞到了，我就下車，當時車子是
    停在路邊」等語相符（本院九十二年一月八日筆錄），復有證人提出之0000
    000000號行動電話當日通聯記錄一份附卷可考。再斟酌卷附現場圖及現場
    照片，肇事後大貨車車頭朝前，平行、順向停靠在路邊白實線外，緊貼路邊草叢
    ，並無勉強，似非一般駕駛在匆忙間，以Ｌ型路線倒車所能，此亦與被告所辯：
    當時車已停靠路邊等語，較為吻合。綜上，堪認被告所辯，較為可採，本件應係
    告訴人在騎乘機車時，未注意前方路況，而自行由後追撞停靠路邊之大貨車；從
    而，尚難謂被告就此事故有何過失。至診斷證明書、現場圖及現場照片等件，僅
    能證明兩車確有擦撞肇事，及告訴人確實因此受傷之事實，而無法據以認定被告
    有何過失，無須贅言。此外，復查無其他積極證據，足認被告有何公訴意旨所指
    之犯行。其犯行既屬不能證明，依上說明，自應為無罪之諭知。
據上論斷，應依刑事訴訟法第第三百零一條第一項，判決如主文。
本案經檢察官林秀敏到庭執行職務。
中        華        民        國    九十二    年    十    月    十四    日
                                  臺灣桃園地方法院刑事交通法庭
          審判長法  官    林恆吉
                                            法  官    劉秀君
                                            法  官    陳彥宏
右正本證明與原本無異
如不服本判決書應於送達後十日內向本院提出上訴狀
                                            書記官    翁其良
中        華        民        國    九十二    年    十    月    十四    日


司法院資訊處製作；財團法人民間司法改革基金會備份。
